【裁判字號】    92,上訴,557
【裁判日期】    920429
【裁判案由】    違反毒品危害防制條例
【裁判全文】
臺灣高等法院高雄分院刑事判決                    九十二年度上訴字第五五七號
    上  訴  人
    即  被  告  甲○○
右上訴人因違反毒品危害防制條例案件，不服臺灣高雄地方法院九十一年度訴字第三
六四八號中華民國九十二年二月十二日第一審判決（起訴案號：臺灣高雄地方法院檢
察署九十一年度毒偵字第二二四五九號），提起上訴，本院判決如左：
      主  文
原判決撤銷。
甲○○連續施用第一級毒品，累犯，處有期徒刑壹年貳月。第一級毒品海洛因粉末壹
包（淨重零點零肆公克、包裝重零點貳捌公克）沒收銷燬，注射針筒壹支沒收。
      事  實
一、甲○○前於民國八十二年間，分別因詐欺、施用毒品案件，各經法院判處有期徒
    刑四月、三年七月確定，定應執行刑有期徒刑三年十月，於八十四年三月十七日
    假釋。旋於八十四年間，因施用毒品案件，經法院判處有期徒三年六月確定，於
    八十七年七月二十二日假釋。嗣甲○○經撤銷假釋，而於九十年十一月十二日縮
    短刑期執行完畢。
二、又甲○○曾於八十八年間，因施用毒品經台灣台南地方法院以八十八年度毒聲字
    第一六五四號裁定送觀察勒戒，認有繼續施用毒品傾向，再經台灣台南地方法院
    以八十八年度毒聲字第一七四一號裁定令入戒治處所施以強制戒治，嗣經停止戒
    治付保護管束，期滿未經撤銷視為強制戒治期滿，已經台灣台南地方法院檢察署
    檢察官於八十九年六月二十六日以八十九年度戒毒偵字第四０三號不起訴處分。
三、詎甲○○猶不知警惕，復於不起訴處分確定後五年內，基於施用第一級毒品之概
    括犯意，自九十一年九月底某日起，至同年十月七日下午某時止，在高雄縣鳳山
    市○○路四十九巷九號住處等地，將毒品海洛因粉末混合水液稀釋，再以針筒注
    入血管，連續以此方式施用第一級毒品海洛因多次。嗣於九十一年十月八日上午
    十一時十分許，在高雄縣鳳山市○○路十五號旁空地，與友人黃傳富同時為警查
    獲，並扣得甲○○所有預供施用之第一級毒品海洛因粉末一包（淨量０．０四公
    克，包裝重０．二八公克）及工具注射針筒一支。
四、案經高雄縣警察局鳳山分局移送台灣高雄地方法院檢察署檢察官先聲請法院裁定
    令入戒治處所施以強制戒治後提起公訴。
      理  由
一、訊據上訴人即被告甲○○（下稱被告）坦承施用第一級毒品之事實，惟辯稱扣案
    之第一級毒品海洛因粉末一包及注射針筒一支非其所有等語。
二、經查：
    (一)被告於右揭時地施用第一級毒品海洛因之情，迭據被告於原審及本院審理中供
      述在卷，並有第一級毒品海洛因粉末一包（淨量０．０四公克，包裝重０．二
      八公克）及工具注射針筒一支扣案可佐。又被告被查獲後採取之尿液送檢驗，
      確呈嗎啡陽性反應，而扣案第一級毒品海洛因之成分亦經鑑定無訛，有高雄縣
      政府煙毒尿液檢驗成績書、高雄縣警察局鳳山分局九十一年查獲毒品嫌犯尿液
      流程管制清冊及法務部調查局鑑驗通知書附卷可按（見偵查卷第九、二六～二
      七頁）。被告此部分之自白自堪信與事實相符。
    (二)被告固辯稱扣案之第一級毒品海洛因粉末一包及注射針筒一支非其所有等語。
      然被告於警訊及原審審理中均供承扣案物品為其所有等語（見警卷第二頁反面
      、原審卷第四二頁），而證人黃傳富於警訊亦證稱扣案物品為被告所有等語（
      見警卷第四頁反面）。是被告事後翻異前詞，無非避重就輕之詞，不足採取。
    (三)被告曾於八十八年間，因施用毒品經台灣台南地方法院以八十八年度毒聲字第
      一六五四號裁定送觀察勒戒，認有繼續施用毒品傾向，再經台灣台南地方法院
      以八十八年度毒聲字第一七四一號裁定令入戒治處所施以強制戒治，嗣經停止
      戒治付保護管束，期滿未經撤銷視為強制戒治期滿，已經台灣台南地方法院檢
      察署檢察官於八十九年六月二十六日以八十九年度戒毒偵字第四０三號不起訴
      處分，再被告於九十一年十月八日上午十一時十分許，為警查獲後，亦經台灣
      高雄地方法院檢察署檢察官先聲請法院裁定令入戒治處所施以強制戒治，此均
      有台灣高等法院被告全國前案紀錄表及八十九年度戒毒偵字第四０三號不起訴
      處分書在卷足憑（見偵查卷第二四頁）。
    綜上所述，被告於不起訴之處分後，五年內再施用第一級毒品，事證明確，犯行
    堪以認定。
三、核被告所為，係犯毒品危害防制條例第十條第一項施用第一級毒品罪。被告先後
    多次施用毒品，時間緊接，手法同一，所犯又係觸犯相同罪名之罪，應依連續犯
    規定以一罪論，並加重其刑。又被告持有海洛因行為，已為施用之高度行為所吸
    收，故不另論罪。再公訴人雖僅就九十一年十月八日上午十一時十分許回溯前二
    十四小時內某時施用第一級毒品海洛因之犯罪行為起訴，餘者未於起訴書中及
    ，但連續犯為裁判上一罪，檢察官就犯罪事實一部起訴，依刑事訴訟法第二百六
    十七條規定，其效力及於全部，法院自屬有權一併審理。另被告前於八十二年間
    ，分別因詐欺、施用毒品案件，各經法院判處有期徒刑四月、三年七月確定，定
    應執行刑有期徒刑三年十月，於八十四年三月十七日假釋，旋於八十四年間，因
    施用毒品案件，經法院判處有期徒三年六月確定，於八十七年七月二十二日假釋
    ，嗣經撤銷假釋，而於九十年十一月十二日縮短刑期執行完畢，有台灣高雄地方
    法院檢察署刑案資料查註紀錄表、台灣高等法院被告全國前案紀錄表在卷足憑，
    被告於有期徒刑執行完畢五年內再犯本罪，為累犯，應依法遞加重其刑。
四、原審以被告罪證明確，予以論罪科刑，固非無見，惟查毒品危害防制條例第十八
    條第一項前段規定係限於「專」供製造或施用毒品之器具，所謂「專」供，係指
    器具本身性質上「專」供為製造、施用毒品之用者為限，且應另構成同條例第四
    條第四項、第十一條第三項之製造、持有罪，若通常可以供他項用途之器具，以
    之代用，或將本供為他用途之器具併湊後，以供施用，均非屬之。被告所有之注
    射針筒並非專供施毒、製毒之器具甚明，即非毒品危害防制條例第十八條之器具
    。原審判決認扣案注射針筒一支係被告所有專供施用毒品所用器具，於法尚有未
    合。被告上訴意旨辯稱扣案物品非其所有及原審量刑過重，雖無理由，但原判決
    既有上述可議之處，自應由本院撤銷改判。爰審酌被告有事實欄所載前科，素行
    不良，且經法院裁定令入戒治處所施以強制戒治，嗣經停止戒治付保護管束，期
    滿未經撤銷視為強制戒治期滿，已如前述，竟不知警惕，再犯本罪，足見陷溺惡
    習已深，惟被告施用毒品係自戕身心等一切情狀，量處如主文所示之刑。扣案之
    海洛因粉末一包（淨重０．０四公克、包裝重０．二八公克）為第一級毒品，應
    依毒品危害防制條例第十八條第一項前段規定沒收銷燬。至扣案之針筒一支為被
    告所有，預供注射毒品所用之物，已經被告於警訊中陳明，併依刑法第三十八條
    第一項第二款宣告沒收。
據上論結，應依刑事訴訟法第三百六十九條第一項前段、第三百六十四條、第二百九
十九條第一項前段、毒品危害防制條例第十條第一項、第十八條第一項前段，刑法第
十一條、第五十六條、第四十七條、第三十八條第一項第二款，判決如主文。
本案經檢察官沈紹嘉到庭執行職務。
中      華      民      國    九十二    年      四      月    二十九    日
                              臺灣高等法院高雄分院刑事第一庭
          審判長法官  曾永宗
                                        法官  邱永貴
                                        法官  郭玫利
右正本證明與原本無異。
如不服本判決應於收受本判決後十日內向本院提出上訴書狀，其未述上訴理由者，
並得於提起上訴後十日內向本院補提理由書狀（均須按他造當事人之人數附繕本)「
切勿逕送上級法院」。
                                      書記官  鄭靜芳
中    華    民    國      九十二      年      四      月     三十   日
附錄本判決論罪科刑法條
毒品危害防制條例第十條：
施用第一級毒品者，處六月以上五年以下有期徒刑。


司法院資訊處製作；財團法人民間司法改革基金會備份。
